臺灣臺中地方法院刑事判決　　　　　　　　　　　　九十一年度訴字第一六六號
　　公　訴　人　台灣台中地方法院檢察署檢察官
　　被　　　告　甲○○
右列被告因毒品危害防制條例案件，經檢察官提起公訴（九十一年度毒偵字第五九三
號），本院判決如左：
    主  文
甲○○施用第一級毒品，累犯，處有期徒刑捌月。又連續施用第二級毒品，累犯，處
有期徒刑陸月；扣案之毒品安非他命壹包（含袋重約零點柒公克）沒收銷燬之，吸食
器壹組沒收。應執行有期徒刑壹年，扣案之毒品安非他命壹包（含袋重約零點柒公克
）沒收銷燬之，吸食器壹組沒收。
    事  實
一、甲○○前曾於民國八十六年間因違反麻醉藥品管理條例案件，經本院判處有期徒
    刑七月確定，於八十七年一月三日執行完畢。後於八十七年間又因施用毒品案件
    ，經強制戒治期滿，為台灣台東地方法院檢察署檢察官於八十九年一月十二日以
    八十九年度戒毒偵字第七號不起訴處分確定。惟其復於上開不起訴處分後之五年
    內，即九十一年二月二十日十九時許為警採尿時起往前回溯約七十二小時內之某
    時，在某處以不詳之方法施用第一級毒品海洛因；且另行基於概括之犯意，自九
    十年十二月底起至九十一年二月二十日止，在台中市○區○○路一０六巷二四號
    之住處，多次將第二級毒品安非他命少許置入吸食器內，再以火燒烤吸食器之下
    方，待安非他命霧化成氣體後，以口、鼻吸入之方式，連續施用第二級毒品安非
    他命。迨至九十一年二月二十日十八時許，在台中市○區○○路與忠明路口為警
    查獲，從其長褲口袋扣得毒品安非他命小包（含袋重約０‧七公克）及其所有供
    施用安非他命所用之吸食器一組，並採尿送檢驗呈嗎啡及安非他命類藥物陽性反
    應，始查悉上情。
二、案經台中巿警察局第二分局報請台灣台中地方法院檢察署檢察官偵查起訴。
    理  由
一、訊據被告甲○○雖坦承於右開時地連續以吸食器施用第二級毒品安非他命之犯行
    ，惟矢口否認曾經施用第一級毒品海洛因，辯稱絕無施用海洛因云云。經查：
    (一)依被告之警訊筆錄所載，其約於九十一年二月二十日十九時許，在台中巿警察
      局第二分局立人派出所內為警採集尿液；經送檢驗之結果確呈嗎啡及安非他命
      類藥物陽性反應，此有內政部警政署刑事警察局鑑驗通知書（九十一年五月九
      日刑鑑字第０九一００八三一一一號）一紙附卷可稽（見偵查卷第四六頁）。
    (二)又查初次吸食或施打煙毒者，經人體代謝作用於八小時之內，即有約％之量
      排出，小時之後，續有約剩餘量之90％再排出，小時之後仍有殘餘微量排
      出，吸食或施打者個人體質不同，其排出時間亦會有所差異，尤其成癮者（抗
      藥性強）其於吸食後一二０小時內所採之尿液，配合較具公信力之儀器（如氣
      相質譜儀），仍可能被檢測出；海洛因係由嗎啡經化學合成之半人工合成品，
      其藥（毒）性倍於嗎啡，其施打或吸食後經人體代謝作用而分解成藥（毒）性
      較低之嗎啡，而於尿液中被檢測出，故吸食或施打海洛因或嗎啡在尿液中均以
      嗎啡形態被檢測出；此有憲兵司令部八十年三月二十五日鑑驗字０九九九號
      函影本一份在卷可憑。
    (三)依據前開證據資料，足見被告應有於為警採尿時起往前推算約七十二小時內之
      某時，在某地以不詳之方式施用第一級毒品海洛因一次。其否認之辯解，無從
      採信。
    (四)至被告坦承有於前開時地以吸食器連續施用毒品安非他命之自白，除核與前開
      尿液檢驗之結果相符外，復有扣案之毒品安非他命一包（含袋重約０‧七公克
      ）及被告所有供施用安非他命所用之吸食器一組等物可資佐證，顯見其此部分
      之自白為真，亦得採為證據。
    (五)此外，被告前於八十七年間因施用毒品案件，經強制戒治期滿，為台灣台東地
      方法院檢察署檢察官於八十九年一月十二日以八十九年度戒毒偵字第七號不起
      訴處分確定之事實，有上述不起訴處分書及台灣台中地方法院檢察署刑案資料
      查註紀錄表各一份附卷可證。
    (六)綜合前述，本件事證明確，被告於前述施用毒品案件經不起訴處分後，五年內
      再犯毒品危害防制條例第十條第一、二項之罪，右揭施用第一級毒品海洛因及
      連續施用第二級毒品安非他命等犯行，足可認定。
二、核被告甲○○所為，係犯毒品危害防制條例第十條第一項之施用第一級毒品罪及
    同條第二項之施用第二級毒品罪。其施用第一級毒品海洛因、第二級毒品安非他
    命前後持有之低度行為，應各為施用之高度行為所吸收，不另論罪。又先後多次
    施用毒品安非他命之犯行，時間緊接，所犯構成要件相同，顯係基於概括之犯意
    反覆為之，為連續犯，應以一罪論，並加重其刑。另被告前曾於八十六年間因違
    反麻醉藥品管理條例案件，經本院判處有期徒刑七月確定，於八十七年一月三日
    執行完畢之事實，有台灣台中地方法院檢察署刑案資料查註紀錄表及台灣高等法
    院被告全國前案紀錄表各一份在卷可按，其於前案受有期徒刑之執行完畢後，五
    年以內再犯本件有期徒刑以上之罪，構成累犯，應依刑法第四十七條，就其所犯
    施用第二級毒品罪遞加重其刑，施用第一級毒品罪部分，亦加重其刑。又所犯二
    罪間，犯意各別，行為互殊，應分論併罰。爰審酌被告經觀察、勒戒及強制戒治
    ，仍無法戒除毒癮，及其犯罪之目的、動機、手段、所生危害、犯後態度等一切
    情狀，就其所犯二罪各量處如主文所示之刑，並定其應執行之刑。扣案之毒品安
    非他命一小包（含袋重約０‧七公克），應依毒品危害防制條例第十八條第一項
    前段，沒收銷燬之；另吸食器一組乃被告所有供施用安非他命所用之物，業據被
    告敘明在卷，爰依刑法第三十八條第一項第二款，併予宣告沒收。
據上論斷，應依刑事訴訟法第二百九十九條第一項前段，毒品危害防制條例第十條第
一項、第二項、第二十三條第二項前段、第十八條第一項前段，刑法第十一條前段、
第五十六條、第四十七條、第五十一條第五款、第三十八條第一項第二款，判決如主
文。
中      華      民      國      九十一      年    十一    月      七    日
                                        法  官  莊  深  淵
右正本證明與原本無異。
如不服本判決，應於送達後十日內向本院提出上訴狀（須附繕本），上訴於台灣高等
法院台中分院。
                                        書記官
中      華      民      國      九十一      年    十一    月      七    日
附錄論罪科刑法條
毒品危害防制條例第十條：
施用第一級毒品者，處六月以上五年以下有期徒刑。
施用第二級毒品者，處三年以下有期徒刑。
